臺灣新竹地方法院交通事件裁定　　　　　96年度交聲字第37號
移送機關　交通部公路總局新竹區監理所新竹市監理站
異議人即
受處分人　甲○○
上列異議人因違反道路交通管理處罰條例案件，對於交通部公路
總局新竹區監理所新竹市監理站於中華民國九十五年十二月二十
八日所為之竹監新四字第裁五一─Ｅ00000000號裁決書
，聲明異議，本院裁定如下：
    主  文
原處分撤銷。
甲○○汽車駕駛人，行經有燈光號制管制之交岔路口闖紅燈，處
罰鍰新臺幣貳仟柒佰元，並記違規點數點。
    理  由
一、原處分意旨略以：異議人即受處分人甲○○，於民國九十五
    年九月二十八日下午三時五十三分許，駕駛車號三Ｈ─八三
    四八號自用小貨車，行經臺十五線七十七公里處有燈光號誌
    管制之交岔路口闖紅燈，經員警依採證照片逕行舉發，因異
    議人違規行為明確，爰依道路交通管理處罰條例第五十三條
    第一項之規定，裁處異議人罰鍰新臺幣（下同）二千七百元
    。
二、聲明異議意旨略以：異議人於九十五年九月二十八日，駕駛
    車號三Ｈ─八三四八號自用小貨車，行經臺十五線七十七公
    里處尚未到達紅燈標誌時，因小孩奶瓶翻倒在乘客椅上，異
    議人分心擦拭，迨看到紅燈立即踩煞車，車子在路口即海浦
    路招牌前停下，雖超過紅燈標誌一點，但未闖越路口，卻被
    罰款二千七百元，對異議人造成極大的經濟負擔，爰依法聲
    明異議。
三、按汽車駕駛人，行經有燈光號誌管制之交岔路口闖紅燈，處
    新臺幣一千八百元以上五千四百元以下罰鍰；汽車駕駛人有
    道路交通管理處罰條例第五十三條第一項之情形，除依原條
    款處罰鍰外，並記違規點數三點；道路交通管理處罰條例第
    五十三條第一項、第六十三條第一項第三款分別定有明文。
四、經查：
(一)異議人於九十五年九月二十八日下午三時五十三分許，駕駛
    車號三Ｈ─八三四八號自用小貨車，行經臺十五線七十七公
    里處交岔路口時，經員警以其駕車行經有燈光號誌管制之交
    岔路口闖紅燈為由，附寄採證照片逕行開單舉發，交通部公
    路總局新竹區監理所新竹市監理站（下稱新竹市監理站）並
    據以裁決處罰異議人二千七百元等情，業經異議人於異議狀
    上記載明確，並有新竹市警察局舉發違反道路交通管理事件
    通知單、新竹市○○○○○道路交通管理事件裁決書各一紙
    及採證照片二張在卷可證。
(二)異議人固辯稱案發當時發現紅燈後隨即煞車，並未闖越路口
    云云，惟依採證相片上方顯示異議人違規之資料所載，異議
    人駕駛之三Ｈ─八三四八號自用小貨車，於路口紅燈亮後約
    二十秒時（即第一張相片上方Ｒ２０之標記）超越停止線；
    於約二十一秒時（即第二張相片上方Ｒ２１之標記），以三
    十五公里之時速（即第二張相片上方Ｖ＝３５之標記）駛過
    停止線前方之行人穿越道等事實，則異議人於駕車行近上開
    路口時，前方路口號誌既已顯示為紅燈，異議人理應有所注
    意，其於駕車超越路口停止線後，猶以三十五公里之時速駛
    過行人穿越道，顯已妨害其他方向人車通行之權益，是異議
    人上開所辯，顯為卸責之詞，難以採信，其於上開時地闖紅
    燈之事實，應可認定。
(三)綜上，異議人所辯並無理由，其於上開時地駕車行經有燈光
    號誌管制之交岔路口闖紅燈之違規行為堪以認定，原處分機
    關依道路交通管理處罰條例第五十三條第一項之規定，裁處
    異議人罰鍰二千七百元，固非無見，惟原處分機關疏未援引
    道路交通管理處罰條例第六十三條第一項第三款規定，加記
    違規點數三點，雖異議人之異議並無理由，然原處分機關之
    處分既有上開瑕疵，仍屬不當，本院自應將原處分撤銷，另
    依道路交通管理處罰條例第五十三條第一項及第六十三條第
    一項第三款之規定，裁處如主文所示。
五、據上論斷，應依道路交通案件處理辦法第十九條、第二十條
    前段，裁定如主文。
中　　華　　民　　國　　九十六　　年　　三　　月　六　日
                       交通法庭　法　官　林昌義
以上正本證明與原本無異。
如不服本裁定，應於裁定送達後5日內向本院提出抗告狀。
中　　華　　民　　國　　96　　年　　3 　　月　　6 　　日
                                 書記官  劉怡芳
